# 研发车辆后续改装领料的会计处理。

提问人：zangxu 时间：2023-07-17 10:18:02
公司从外部购买车辆作为固定资产进行核算，主要用途为研发测试。在后续的测试过程中，需要对相关车辆进行改装，如安装雷达、摄像头等硬件设备。公司目前会计处理为在相关物料领用时一次性计入研发费用。
问题：考虑上述车辆改装领用雷达、摄像头等可用于反复测试，如相关改装物料投入金额较大，是否需要考虑将相关物料投入确认一项资产，如固定资产或其他非流动资产，并在预计使用寿命期限内进行摊销。此外，由于相关物料为陆续领用，又该如何确认开始摊销时点。
请教陈版主，针对上述问题，实务中如何处理比较妥当。

回答人：chenyiwei
如果外购车辆和相关改装都可以在多次研发项目中测试使用，则符合确认为固定资产的条件，在实际用于测试时计提折旧，并采用系统、合理的方式将相关折旧费用计入对应项目的研发支出。